【裁判字號】    99,審訴,2259
【裁判日期】    991217
【裁判案由】    毒品危害防制條例
【裁判全文】
臺灣桃園地方法院宣示判決筆錄        99年度審訴字第2259號
公  訴  人  臺灣桃園地方法院檢察署檢察官
被      告  姜盛昌
指定辯護人  本院公設辯護人彭詩雯
上列被告因違反毒品危害防制條例案件，於中華民國99年12月17
日下午5 時許，在本院第10法庭宣示判決，出席職員如下：
          法  官  潘怡華
          書記官  郭怡君
法官起立朗讀判決主文、犯罪事實要旨、處罰條文、附記事項，
及告以上訴限制、期間並提出上訴狀之法院，且諭知記載其內容
：
一、主  文：
    姜盛昌施用第一級毒品，累犯，處有期徒刑拾壹月，扣案之
    第一級毒品海洛因壹包含袋（驗餘淨重零點零伍公克）沒收
    銷燬之，削尖吸管壹支、電子磅秤壹具及分裝袋壹包均沒收
    ；又施用第二級毒品，累犯，處有期徒刑陸月，扣案之第二
    級毒品甲基安非他命壹包含袋（驗餘淨重伍點壹玖貳貳公克
    ）沒收銷燬之，吸食器壹組、削尖吸管壹支、電子磅秤壹具
    及分裝袋壹包均沒收；應執行有期徒刑壹年月，扣案之第
    一級毒品海洛因壹包含袋（驗餘淨重零點零伍公克）及第二
    級毒品甲基安非他命壹包含袋（驗餘淨重伍點壹玖貳貳公克
    ）均沒收銷燬之，削尖吸管壹支、電子磅秤壹具、分裝袋壹
    包及吸食器壹組均沒收。
二、犯罪事實要旨：
    姜盛昌前於民國86、88年間因施用毒品案件，分別經本院以
    86年度訴字第1668號及臺灣新竹地方法院（下稱新竹地院）
    以88年度毒聲字第2711號先後裁定送觀察、勒戒後，因均認
    無繼續施用毒品之傾向，先後經本院以86年度訴字第1688號
    判決免刑確定、臺灣新竹地方法院檢察署檢察官以88年度毒
    偵字第620 號、89年度毒偵字第508 號為不起訴處分確定。
    於89年間又因施用毒品案件，經本院以89年度毒聲字第4453
    號裁定送強制戒治後，而於90年3 月23日停止戒治並付保護
    管束，迄至90年9 月30日保護管束期滿未經撤銷，視為強制
    戒治期滿執行完畢。於93年間因施用第一、二級毒品案件，
    經本院以93年度訴字第1724號判決分別判處有期徒刑8 月、
    5 月確定；於94年間又因施用第一、二級毒品案件，經本院
    以94年度訴字第18 26 號判決分別判處有期徒刑10月、6 月
    確定，與上開有期徒刑8 月、5 月經本院以97年度聲減字第
    643 號裁定各減刑後並分別定應執行有期徒刑5 月又15日及
    6 月確定，經臺灣桃園地方法院檢察署檢察官於97年5 月30
    日以97年執減更字第1116號執行結案，並以96年7 月16日中
    華民國九十六年罪犯減刑條例生效之日視為執行完畢之日（
    於本案構成累犯，最高法院97年度台非字第302 號、第360
    號判決意旨參照）。於96年間因施用第二級毒品案件，經本
    院以96年度審易字第406 號判決判處有期徒刑5 月確定；同
    年間另因竊盜案件，經本院以96年度壢簡字第2161號判決判
    處有期徒刑5 月確定，與上開有期徒刑5 月經本院以97年度
    聲字第1198號裁定應執行有期徒刑8 月確定，於97年12月23
    日執行完畢（以上於本案皆構成累犯）。詎其仍不知悔改，
    復基於施用第一、二級毒品之犯意，於99年5 月28日上午11
    時許，在其位於桃園縣觀音鄉○○○路1 號之租屋處內，以
    捲煙、吸食器吸食之方式，分別施用第一級毒品海洛因、第
    二級毒品甲基安非他命（起訴書誤載為安非他命）各1 次。
    嗣於同年月30日17時07分許，在桃園縣觀音鄉○○○路1號
    為警查獲，並扣得第一級毒品海洛因1 包（驗前淨重0.07公
    克，驗餘淨重0.05公克，含與毒品無法析離之包裝袋1 個）
    、第二級毒品甲基安非他命（起訴書誤載為安非他命）1 包
    （驗前淨重5.2214公克，驗餘淨重5.1922公克，含與毒品無
    法析離之包裝袋1 個）及其所有供其施用第二級毒品所用之
    吸食器1 組、供其施用第一、二級毒品所用之削尖吸管1 支
    、電子磅秤1 具、分裝袋1 包。
三、處罰條文：
    毒品危害防制條例第10條第1 項、第2 項、第18條第1 項前
    段，刑法第11條前段、第47條第1 項、第38條第1 項第2 款
    、第51條第5 款。
四、附記事項：
    扣案之第一級毒品海洛因及第二級毒品甲基安非他命各1 包
    ，其中包裝袋部分，依現行檢驗方式乃以刮除方式為之，包
    裝袋上仍會摻殘若干毒品無法分離，應一體視為毒品部分，
    而依毒品危害防制條例第18條第1 項前段規定宣告均沒收銷
    燬之。至鑑驗費失之毒品部分，既已滅失，爰不另為沒收銷
    燬之宣告。
五、協商判決除有刑事訴訟法第455 條之4 第1 項第1 款於本訊
    問程序終結前，被告撤銷協商合意或檢察官撤回協商聲請者
    ；第2 款被告協商之意思非出於自由意志者；第4 款被告所
    犯之罪非第455 條之2 第1 項所定得以協商判決者；第6 款
    被告有其他較重之裁判上一罪之犯罪事實者；第7 款法院認
    應諭知免刑或免訴、不受理者情形之一，及違反同條第2 項
    「法院應於協商合意範圍內為判決；法院為協商判決所科之
    刑，以宣告緩刑或2 年以下有期徒刑、拘役或罰金為限」之
    規定者外，不得上訴。
六、如有前述例外得上訴之情形，又不服本件判決，得自收受判
    決送達後10日內，向本院提出上訴書狀，上訴於第二審法院
    。
中    華    民    國    99    年    12    月    17    日
                        刑事庭    法  官  潘怡華
以上正本證明與原本無異。
                                  書記官  郭怡君
中    華    民    國    99    年    12    月    17    日
附錄本案論罪科刑依據之法條：
毒品危害防制條例第10條
施用第一級毒品者，處 6 月以上 5 年以下有期徒刑。
施用第二級毒品者，處 3 年以下有期徒刑。

司法院資訊處製作；財團法人民間司法改革基金會備份。
